【裁判字號】    99,訴,1161
【裁判日期】    991019
【裁判案由】    毒品危害防制條例等
【裁判全文】
臺灣臺南地方法院刑事判決              99年度訴字第1161號
公  訴  人  臺灣臺南地方法院檢察署檢察官
被      告  丁○○
            乙○○
上列被告等因毒品危害防制條例等案件，經檢察官提起公訴（99
年度偵字第8960號，毒偵字第994號、1057號），本院判決如下
：
    主  文
丁○○施用第一級毒品，累犯，處有期徒刑柒月；又施用第二級
毒品，累犯，處有期徒刑參月；又施用第一級毒品，累犯，處有
期徒刑柒月，扣案之殘有海洛因之注射針筒壹支及殘渣袋壹個均
沒收銷燬之，注射針筒壹支及包裝袋壹個均沒收。應執行有期徒
刑壹年貳月，扣案之殘有海洛因之注射針筒壹支及殘渣袋壹個均
沒收銷燬之，注射針筒壹支及包裝袋壹個均沒收。
丁○○、乙○○共同竊盜，均累犯，各處拘役伍拾日，如易科罰
金，均以新臺幣壹仟元折算壹日。扣案之皮尺參個、鉛塊柒顆、
釣魚線壹捲均沒收。
    事  實
一、丁○○先前於民國92年間因施用毒品案件，經本院裁送強制
    戒治，於92年1月27日停止戒治付保護管束，並於 92年6月8
    日保護管束期滿視為強制戒治執行完畢；復於93年間因施用
    毒品案件，經本院判處有期徒刑10月，於93年7月8日確定，
    並與其另犯之竊盜、搶奪罪定應執行刑為有期徒刑2年9月，
    於 95年11月23日假釋，且於96年6月10日假釋期滿視為刑之
    執行完畢。詎仍不知悔改，基於施用第一級毒品海洛因之犯
    意，於 99年4月12日或13日其中一日早上某時，在臺南縣歸
    仁鄉某路邊車內，以注射方式施用海洛因一次，嗣為警99年
    4 月15日10時55分許在臺南縣警察局永康分局查獲。丁○○
    復又基於施用第二級毒品甲基安非他命之犯意，於 99年5月
    14日上午某時，在臺南市○○○路與東門路附近路邊車內，
    以將甲基安非他命置於玻璃球內燒烤吸食煙氣之方式，施用
    甲基安非他命 1次；並再基於施用第一級毒品海洛因之犯意
    ，於99年5月15日7時許，在臺南市○○路○段131巷路邊車內
    ，以注射方式施用第一級毒品海洛因1次，嗣為警於99年5月
    15日 7時58分許在臺南市○○路○段131巷查獲，並扣得均為
    其所有而供施用海洛因使用之注射針筒1支、海洛因殘渣袋1
    個，以及預備供施用海洛因使用而尚未用過之注射針筒 7支
    、包裝袋1個。
二、乙○○前於97年間因施用毒品案件，經臺灣高等法院臺南分
    院判處有期徒刑8月、減刑為有期徒刑4月確定，並於 98年2
    月13日執行完畢。詎其不知警惕，與丁○○共同基於意圖為
    自己不法所有，於99年5月3日14時許，由乙○○駕駛丁○○
    所有之車牌號碼 CX-0701號自用小客車，搭載丁○○至臺南
    縣歸仁鄉○○村○○路○段437巷11號「許厝村代天府」內，
    渠二人透過分持事先製作之以皮尺綁上鉛塊，再將鉛塊貼上
    雙面膠之工具，輪流墜入香油錢箱而沾黏箱內紙鈔之方式，
    接續竊取香油錢共計新臺幣（下同）4百元，嗣經人發現，2
    人即棄車逃離現場，嗣經警查詢前揭車輛車籍，並勘驗採證
    結果及調閱代天府內之監視錄影畫面而查獲上情，並扣得丁
    ○○、乙○○所有並供實行上開竊盜行為使用之皮尺3個、
    鉛塊7顆、釣魚線1捲。
三、案經臺南市警察局第一分局、臺南縣警察局永康分局及歸仁
    分局報請臺灣臺南地方法院檢察署檢察官偵查起訴。
    理  由
一、本件係經被告丁○○、乙○○於準備程序為有罪之表示，而
    經本院合議庭裁定由受命法官獨任以簡式審判程序加以審理
    ，依刑事訴訟法第273條之2、第159條第2項規定，不適用傳
    聞法則有關限制證據能力之相關規定，合先敘明。
二、訊據被告二人對於上揭事實均坦承不諱，核與證人丙○○、
    王彩育於司法警察調查中之陳述情節相符，並有監視錄影光
    碟1片及台南地檢署勘驗筆錄1份、現場勘察照及比對照片共
    42張、現場勘察紀錄表及現場勘察圖及車牌號碼ＣＸ─0701
    號車之車號查詢汽車車籍各 1份可稽，且被告丁○○為警查
    獲後採集之尿液送驗結果，係呈嗎啡及甲基安非他命陽性反
    應，有臺南縣警察局永康分局送驗尿液編號與真實姓名對照
    表編號名冊及長榮大學 99年4月23日確認報告、臺南市警察
    局第一分局偵辦毒品案件尿液檢體委驗單及長榮大學 99年6
    月7日確認報告各 1份可憑，又扣案之使用過之注射針筒1支
    及殘渣袋 1個，送驗結果均殘有海洛因，有高雄醫學大學附
    設中和紀念醫院9909─77號、9909─78號檢驗報告各 1份可
    參，此外並有被告丁○○所有預備供施用海洛因使用而尚未
    用過之注射針筒7支、包裝袋1個，以及被告二人所有而供實
    行上開竊盜行為使用之皮尺3個、鉛塊7顆、釣魚線 1捲扣案
    為證，堪認被告二人之自白與事實相符，應堪信為真實。
三、按毒品危害防制條例於93年7月9日修正公布，自93年1月9日
    施行，其中第20條、第23條將施用毒品之刑事處遇程序，區
    分為「初犯」及「5年內再犯」、「5年後再犯」。依其立法
    理由之說明：「初犯」，經觀察、勒戒或強制戒治後，應為
    不起訴處分或不付審理之裁定；經觀察、勒戒或強制戒治執
    行完畢釋放後， 「5年內再犯者」，因其再犯率甚高，原實
    施之觀察、勒戒及強制戒治既已無法收其實效，爰依法追訴
    或裁定交付審理。至於經觀察、勒戒或強制戒治執行完畢釋
    放後， 「5年後再犯」者，前所實施之觀察、勒戒或強制戒
    治既已足以遮斷其施用毒品之毒癮，為期自新及協助其斷絕
    毒癮，仍適用「初犯」規定，先經觀察、勒戒或強制戒治之
    程序。從而依修正後之規定，僅限於「初犯」及 「5年後再
    犯」二種情形，始應先經觀察、勒戒或強制戒治程序。倘被
    告於5年內已再犯，經依法追訴、處罰，縱其第3次（或第3
    次以上）再度施用毒品之時間，在初犯觀察、勒戒或強制戒
    治執行完畢釋放5年以後，已不合於「5年後再犯」之規定，
    且因已於 「5年內再犯」，顯見其再犯率甚高，原實施觀察
    、勒戒或強制戒治，已無法收其實效，即應依該條例第10條
    處罰（最高法院 95年5月9日第7次刑事庭會議決議參照）。
    查被告丁○○先前於92年間因施用毒品案件，經本院裁送強
    制戒治，於92年1月27日停止戒治付保護管束，並於92年6月
    8 日保護管束期滿視為強制戒治執行完畢，又於強制戒治執
    行完畢釋放後5年內，再於 93年間因施用毒品案件，經本院
    判處有期徒刑10月，於93年7月8日確定，有臺灣高等法院被
    告全國前案紀錄表可參，則被告丁○○本件施用毒品犯行，
    相距上開強制戒治執行完畢之日（即 92年6月8日）雖已逾5
    年，然其在該強制戒治執行完畢釋放後之5年內，於 93年間
    又因再犯施用毒品之罪，並由法院判決確定在案，揆諸上揭
    說明，本件被告丁○○施用毒品之時點，距離上開強制戒治
    執行完畢日雖已逾 5年，仍應依法追訴，而無適用毒品危害
    防制條例第20條第 3項之餘地。從而，本件事證明確，被告
    二人犯行洵堪認定。
四、核被告丁○○所為，係犯毒品危害防制條例第10條第 1項施
    用第一級毒品罪及同條第 2項施用第二級毒品罪，以及刑法
    第320條第1 項之竊盜罪；被告乙○○所為，係犯刑法第320
    條第1 項之竊盜罪。被告丁○○持有第一級、第二級毒品，
    復進而施用，其持有毒品之低度行為，為施用毒品之高度行
    為所吸收，不另論罪。被告二人就上開竊盜犯行，有犯意之
    聯絡及行為之分擔，為共同正犯。被告丁○○於93年間因施
    用毒品案件，經本院判處有期徒刑10月，於93年7月8日確定
    ，並與其另犯之竊盜、搶奪罪定應執行刑為有期徒刑2年9月
    ，於95年11月23日假釋，且於 96年6月10日假釋期滿視為刑
    之執行完畢，被告乙○○則於97年間因施用毒品案件，經臺
    灣高等法院臺南分院判處有期徒刑8月、減刑為有期徒刑4月
    確定，並於 98年2月13日執行完畢，有臺灣高等法院被告全
    國前案紀錄表可憑，其等均於有期徒刑執行完畢後，5年內
    故意再犯本件有期徒刑之罪，均為累犯，應依刑法第47條第
    1 項規定均加重其刑。被告丁○○上開犯行，犯意各別、行
    為互異，應分論併罰之。
五、爰審酌被告丁○○曾因施用毒品案件，經強制戒治後，仍再
    犯本件施用毒品之罪，未見悔意，戒癮之意志力甚為薄弱，
    復與被告乙○○任意竊取他人金錢，侵害他人之財產權，破
    壞社會安寧，惟念其等犯後均尚知坦承犯行，犯後態度均堪
    認良好，且斟酌竊取之金錢為新臺幣 4百元，侵害程度尚非
    鉅大等一切情狀，分別量處如主文所示之刑，又查扣之均殘
    有海洛因之注射針筒1支及殘渣袋1個，係被告丁○○所有且
    於本件第二次施用海洛因行為時使用，均因無法與海洛因剝
    離而須視同毒品之故，均依毒品危害防制條例第 18條第1項
    前段規定，於主文第一項所示被告丁○○第二次施用海洛因
    之犯罪部分諭知沒收銷燬之，又而同扣案之未用過之注射針
    筒1支、包裝袋1個，亦均為被告丁○○所有且預備於本件第
    二次施用海洛因行為時使用，同為被告丁○○所供承，均依
    刑法第38條第1項第2款規定，同於主文第一項所示被告丁○
    ○第二次施用海洛因之犯罪部分併予宣告沒收，又扣案之皮
    尺3個、鉛塊7顆、釣魚線 1捲，係被告二人合買所有，並供
    實行本件竊盜犯行使用之物，為被告二人陳稱至明，應依刑
    法第38條第1項第2款規定，於主文第二項所示被告二人竊盜
    犯罪部分諭知沒收，並再就主文第一項所示被告丁○○犯罪
    部分定應執行刑、就主文第二項所示被告二人犯竊盜罪部分
    均諭知如易科罰金之折算標準。
據上論斷，應依刑事訴訟法第273條之1第1項、第299條第 1項前
段，毒品危害防制條例第10條第1項、第2項、第18條第 1項前段
，刑法第28條、第11條、第320條第1項、第47條第 1項、第38條
第1項第2款、第51條第5款、第41條第 1項前段，刑法施行法第1
條之1，判決如主文。
本案經檢察官甲○○到庭執行職務。
中    華    民    國    99    年    10    月    19    日
                  刑事第三庭  法  官  陳威龍
以上正本證明與原本無異。
如不服本判決應於收受本判決後10日內向本院提出上訴書狀，並
應敘述具體理由。其未敘述上訴理由者，應於上訴期間屆滿後20
日內向本院補提理由書狀（均須按他造當事人之人數附繕本）「
切勿逕送上級法院」。
                              書記官  蘇嬿合
中    華    民    國    99    年    10    月    19    日
附錄論罪科刑法條：
毒品危害防制條例第10條第1項、第2項：
施用第一級毒品者，處6月以上5年以下有期徒刑。
施用第二級毒品者，處3年以下有期徒刑。
刑法第320條第1項：
意圖為自己或第三人不法之所有，而竊取他人之動產者，為竊盜
罪，處5  年以下有期徒刑、拘役或 5 百元以下罰金。

司法院資訊處製作；財團法人民間司法改革基金會備份。
